臺灣基隆地方法院刑事判決　　　　　　　100年度易字第129號
公　訴　人　臺灣基隆地方法院檢察署檢察官
被　　　告　陳薇
被　　　告　孫楊珠
選任辯護人　崔駿武律師
上列被告因傷害等案件，經檢察官提起公訴（100年度偵字第15
號），本院判決如下：
    主  文
陳薇傷害人之身體，處拘役伍拾伍日，如易科罰金，以新台幣
壹仟元折算壹日。
孫揚珠傷害人之身體，處拘役肆拾日，如易科罰金，以新台幣壹
仟元折算壹日；又成年人故意對少年犯傷害罪，處拘役參拾日，
如易科罰金，以新臺幣壹仟元折算壹日；又成年人故意對少年犯
恐嚇罪，處拘役拾日，如易科罰金，以新台幣壹仟元折算壹日
。應執行拘役捌拾日，如易科罰金，以新台幣壹仟元折算壹日。
    事  實
一、孫揚珠為成年人，與陳薇於民國99年10月9 日10時許，在
    臺北縣平溪鄉菁桐火車站前因擺攤糾紛，引發口角爭執，2
    人竟分別基於傷害他人身體之犯意，互相拉扯扭打，而陳薇
    之男友吳欣成（通緝中，另行審結）見狀，亦另基於傷害
    他人身體之犯意，持鐵鍋毆打孫楊珠的頭部，致孫楊珠受有
    頭部外傷合併腦震盪、左背部挫傷、左大腿挫傷之傷害；陳
    薇則受有右肩、左手、背部、前胸、腹部、右腳踝等處挫
    傷，前胸、雙手臂抓傷之傷害。嗣陳薇之子少年陳０賢（
    86年12月7 日生）及在旁擺攤之俞芸妹見狀欲將陳薇、孫
    楊珠2 人拉開時，孫楊珠竟以拳頭毆打少年陳０賢之胸部及
    手臂，並對陳０賢恐嚇說「你再過來，我就打死你」等語，
    致生危害於陳０賢之安全，並致陳０賢受有右手臂、右手、
    前胸挫傷及右手臂、右手瘀青之傷害。
二、案經陳薇、孫楊珠、陳０賢訴由新北市政府警察局瑞芳分
    局移送臺灣基隆地方法院檢察署檢察官偵查起訴。
    理  由
壹、證據能力部分：
    按被告以外之人於審判外之言詞或書面陳述，除法律有規定
    者外，不得作為證據；又被告以外之人於審判外之陳述，雖
    不符合同法第159條之1至第159條之4之規定，但經當事人於
    審判程序同意作為證據，法院審酌該言詞陳述或書面陳述作
    成時之情況，認為適當者，亦得為證據。當事人、代理人或
    辯護人於法院調查證據時，知有第159條第1項不得為證據之
    情形，而未於言詞辯論終結前聲明異議者，視為有前項之同
    意，刑事訴訟法第159條第1項及第159條之5分別定有明文。
    查本判決下列所引用之各該被告以外之人於審判外之陳述（
    包含書面陳述），雖屬傳聞證據，惟被告、辯護人於本院審
    判期日中表示無意見而不予爭執，且迄至言詞辯論終結前亦
    未再聲明異議，本院審酌上開證據資料製作時之情況，尚無
    違法不當及證明力明顯過低之瑕疵，亦認為以之作為證據應
    屬適當，故揆諸前開規定，爰逕依刑事訴訟法第159條之5規
    定，認前揭證據資料均例外有證據能力，合先敘明。
貳、實體部分：
一、訊據被告陳薇對於上揭傷害孫揚珠之犯行，坦承不諱，核
    與告訴人孫揚珠之指訴情節相符，並有診斷證明書附卷可稽
    ，堪信其自白與事實相符，應可採信。被告孫揚珠則矢口否
    認有傷害陳薇、陳０賢，恐嚇陳０賢之犯行，辯稱：案發
    當日，是陳薇蓄意挑釁，伊被陳薇、吳欣成打倒在地上
    ，根本無力反抗，至於陳０賢在攤子另一邊，沒有過來勸架
    ，伊不可能傷害、恐嚇陳０賢云云，經查：
  (一)前開被告孫揚珠傷害告訴人陳薇、陳０賢，恐嚇陳０賢之
    事實，業據告訴人陳薇、陳０賢指訴綦詳，證人即告訴人
    陳薇於本院審理時證稱：孫楊珠和我發生爭吵，她先拉我
    頭髮，我也拉她頭髮，我們拉拉扯扯，她抓我頭髮、臉、身
    體，我也抓她頭髮、臉、身體，後來我被孫楊珠壓倒在地上
    ，孫楊珠還繼續拉著我的頭髮，俞芸妹及陳０賢過來要救我
    ，陳０賢跟俞芸妹過來把孫楊珠拉開，把我扶起來，我看到
    孫楊珠用手往陳０賢的身上揮，並說如果你再過來就打死你
    等語（詳本院100年6月15日審判筆錄）；證人俞芸妹於警詢
    時亦證稱：有看見陳薇、孫揚珠徒手打架，並互相拉扯頭
    髮，二人扭打成一團，陳０賢和伊都在幫忙勸阻雙方等語、
    於偵查中證稱：有看見陳薇、孫揚珠扭打成一團，就和陳
    ０賢過去拉他們等語、於本院審理時證稱：我當時在做生意
    ，我有聽到孫楊珠、陳薇在吵架，之後我再轉頭時，她們
    二人互相扯頭髮，兩個人都是兩隻手抓住對方的頭髮，我就
    說不要打，我有輕輕要把她們撥開，我過去時，她們二人兩
    人頭對頭站著互相扯頭髮，我過去要將她們分開時，我沒有
    特別注意陳０賢那時在做什麼，陳０賢也有過去，我看到她
    們互扯頭髮時，就過去，但我不知道要怎麼把她們拉開，後
    來她們就有人跌倒，就分開了。我是一開始有和陳０賢一起
    過去要拉開她們兩人，但拉不來，我就不知道要怎麼辦，我
    就站在旁邊，陳０賢還在繼續要拉開她們二人，因為當時很
    亂，我也很緊張，所以孫楊珠有無打或恐嚇陳０賢，我沒有
    辦法注意到等語（詳偵查卷第12、13、87、88頁，本院100
    年6 月15日審判筆錄）、證人王火於警詢時證稱：我當時在
    車站對面，有看見陳薇、孫揚珠互相拉扯等語（詳偵查卷
    第14頁），被告孫揚珠於警詢亦自承：因為陳薇拉伊頭髮
    ，才扺抗他等語、於偵查中稱：是陳薇先動手拉伊頭髮，
    打伊頭，伊才還手，用手拉他的頭，二人扯來扯去等語（詳
    偵查卷第3 頁背面、81頁）此外，並有診斷證明書、現場照
    片在卷可證。
  (二)綜上，被告孫揚珠所為前開辯解，無足採信，被告陳薇所
    犯傷害、被告孫揚珠所犯傷害、恐嚇犯行之罪證明確，均應
    依法論科。
二、論罪科刑：
  (一)核被告陳薇所為，係犯刑法第277條第1項之傷害罪，被告
    孫揚珠所為，係犯刑法第277條第1 項之傷害罪、第305條恐
    嚇罪。
  (二)被告孫揚珠所犯上開2次傷害、1次恐嚇罪，犯意各別，構成
    要件互異，應分論併罰。
  (三)又兒童及少年福利法第70條第1項前段規定「成年人教唆、
    幫助或利用兒童及少年犯罪或與之共同實施犯罪或故意對其
    犯罪者，加重其刑至二分之一」，是被告孫揚珠對少年陳Ｏ
    賢為上開傷害、恐嚇犯行，應依兒童及少年福利法第70條第
    1項之規定，加重其刑。
  (四)爰審酌被告二人僅因細故即互相拉扯，造成傷害，被告孫揚
    珠另對前來勸架之少年傷害、恐嚇，其等所為殊不可取及考
    量本件被告動機、素行、犯罪手段、智識程度、犯後態度等
    一切情狀，分別量處如主文所示之刑，併均諭知易科罰金之
    折算標準，被告孫揚珠並定應執行刑示懲。
據上論斷，應依刑事訴訟法第299條第1項前段，刑法第277條第1
項、第305條、第41條第1 項前段、第51條第6款，兒童及少年福
利法第70條第1項，刑法施行法第1條之1，判決如主文。
本案經檢察官陳佳宏到庭執行職務。
中    華    民    國   100    年    7     月    27    日
                  刑事第五庭法    官  齊  潔
以上正本證明與原本無異。
如不服本判決應於收受送達後10日內向本院提出上訴書狀，並應
敘述具體理由；其未敘述上訴理由者，應於上訴期間屆滿後20日
內向本院補提理由書（均須按他造當事人之人數附繕本）「切勿
逕送上級法院」。
中    華    民    國   100    年    7     月    27    日
                            書 記 官  李繼業
附錄論罪法條：
中華民國刑法第277條
（普通傷害罪）
傷害人之身體或健康者，處3年以下有期徒刑、拘役或1千元以下
罰金。
犯前項之罪因而致人於死者，處無期徒刑或7年以上有期徒刑；
致重傷者，處3年以上10年以下有期徒刑。
中華民國刑法第305條
（恐嚇危害安全罪）
以加害生命、身體、自由、名譽、財產之事，恐嚇他人致生危害
於安全者，處2年以下有期徒刑、拘役或3百元以下罰金。